# 请教陈版主：优先级金融资产分类

提问人：lanxiongxiong 时间：2020-10-28 03:06:00
甲公司以 2500 万元从乙公司购入其发行三年期的资产管理计划的优先级 A类资产支持证券，该证券的年收益率为5.5%。 该资产管理计划系乙公司将其所有的股权投资和应收款项作为基础资产履行的资产支持
证券，该证券分为优先级A类，优先级B类和次级类三种。按照发行协议的约定，优先级A类和优先级B类按固定收益率每年初支付上一年的收益，到期偿还本金和最后一年的收益，基础资产中每年产生的现金流量，按优先级和次级顺序依次支付优先级A类，优先级B类和次级类持有者的收益。该资产管理计划到期时，基础资产所产生的现金流量，按上述顺序依次偿付持有者的本金和最后一面的收益；如果基础资产产生的现金流量不足以支付所有持有者的本金和收益的，按上述顺意依次偿付。 您好，我想请问您，这道题的金融资产能通过现金流
量测试嘛，应划分为第几类金融资产

回答人：chenyiwei
一般不能通过现金流量测试，应作为以公允价值计量且其变动计入损益的金融资产。请参考新CAS 22应用指南中关于“合同挂钩工具”分类的相关内容。